臺灣高等法院刑事裁定
                                     109年度聲字第3941號
聲  請  人
即  被  告  徐誠慶



上列聲請人因違反毒品危害防制條例案件（本院108年度上訴字
第1726號），聲請交付錄音光碟，本院裁定如下：
    主  文
聲請人於預納相關費用後，准予轉拷交付附表編號1、2④、3⑤所
示之警詢或偵訊錄音光碟，並禁止聲請人再行轉拷利用。
其餘聲請駁回。
    理  由
壹、准許(附表編號1、2④、3⑤所示警偵錄音光碟)部分：
一、按判決確定後，對於卷證資料(包括被告及證人之警詢或偵
    訊錄音光碟)是否得預納費用請求法院許可交付，法雖無明
    文，然基於憲法第16條訴訟權之保障，當事人於判決確定後
    ，以聲請再審或非常上訴等理由，請求預納費用付與卷證資
    料，既無禁止明文，自宜類推適用刑事訴訟法第33條、法院
    組織法第90條之1等規定，從寬解釋，以保障其獲悉卷內資
    訊之權利，並符合便民之旨。
二、聲請人即被告徐誠慶因違反毒品危害防制條例案件，前經本
    院以108年度上訴字第1726號判決有罪(第一審案號：臺灣桃
    園地方法院106年度重訴字第58號)，並經最高法院以109年
    度台上字第298號駁回上訴確定。茲聲請人聲請轉拷交付附
    表編號1、2④、3⑤所示警詢或偵訊之錄音光碟，已敘明其法
    律上之正當理由，依上開說明，應予准許，爰裁定其於預納
    相關費用後，准予轉拷交付此部分之錄音光碟。惟因該等光
    碟內容涉有隱私，並類推適用刑事訴訟法第33條第2項規定
    ，禁止聲請人再行轉拷利用。
貳、駁回部分：
一、附表編號2①至③、3①至④所示警偵錄音光碟部分：
　　查附表編號2①至③所示張尚宇於另案警詢或偵訊，及附表編
    號3①至④所示柯鈞嚴於另案警詢或偵訊之錄音紀錄，均非屬
    本案卷證資料之範圍，換言之，本案全部卷證資料中，並無
    上述錄音紀錄，業經本院依職權調卷查明無誤。被告向本院
    聲請轉拷交付上述另案之警偵錄音紀錄，即屬無據，此部分
    聲請礙難照准，應予駁回。
二、法庭錄音部分：
  ㈠按當事人及依法得聲請閱覽卷宗之人，因主張或維護其法律
    上利益，得於開庭翌日起至裁判確定後6個月內，繳納費用
    聲請法院許可交付法庭錄音或錄影內容；但經判處死刑、無
    期徒刑或10年以上有期徒刑之案件，得於裁判確定後2年內
    聲請，法院組織法第90條之1第1項定有明文。
　㈡被告因違反毒品危害防制條例案件，經最高法院於民國109年
    2月6日以109年度台上字第298號駁回上訴確定，該案非屬判
    處死刑、無期徒刑或10年以上有期徒刑之案件，業經本院調
    卷確認無誤，依上開規定，被告聲請交付本案法庭錄音或錄
    影內容，應於判決確定後6個月即109年8月5日前為之，詎被
    告遲至109年9月14日始具狀聲請交付，顯已逾期。至被告另
    聲請交付張尚宇於104年10月6日、同年11月6日在另案臺灣
    桃園地方法院104年度重訴字第26號，及柯鈞嚴於105年3月2
    5日、106年1月17日在另案同法院105年度聲羈字第138號(10
    5年度重訴字第10號)、105年度重訴字第35號之法庭錄音部
    分，非屬本案法庭錄音紀錄，且上揭案件早於105年或106年
    間確定，相關法庭錄音均已依法銷燬等情，有本院公務電話
    查詢紀錄表可憑(本院卷第17至19頁)。此部分之聲請於法均
    有不合，亦應駁回。
據上論斷，應依刑事訴訟法第220條，裁定如主文。
中　　華　　民　　國　　109 　年　　11　　月　　30　　日
              　　刑事第六庭    審判長法　官  劉方慈
                                      法　官  許曉微
                                      法　官  朱嘉川
以上正本證明與原本無異。      
如不服本裁定，應於收受送達後5日內向本院提出抗告狀。
                                      書記官  尤朝松
中　　華　　民　　國　　109 　年　　12　　月　　2 　　日
附表：
編號 光碟內容  附卷處 1 徐誠慶 ①106.10.13警詢錄音 106年度偵緝字第2428號卷187頁存放袋   ②106.10.13偵訊錄音    ③106.11.28偵訊錄音  2 張尚宇 ①104.8.20警詢錄音 無(聲請駁回)   ②104.8.20偵訊錄音    ③104.8.27偵訊錄音　    ④106.11.3偵訊錄音 106年度偵緝字第2428號卷187頁存放袋 3 柯鈞嚴 ①105.3.24警詢錄音 無(聲請駁回)   ②105.3.25警詢錄音    ③105.3.25偵訊錄音    ④105.4.12偵訊錄音    ⑤106.10.30偵訊錄音 106年度偵緝字第2428號卷187頁存放袋